【裁判字號】    95,交聲更,4
【裁判日期】    950309
【裁判案由】    聲明異議
【裁判全文】
臺灣臺中地方法院交通事件裁定         95年度交聲更字第4號
原處分機關  交通部公路總局臺中區監理所
異  議  人
即受處分人  甲○○
上列受處分人因違反道路交通管理處罰條例案件，對於交通部公
路總局臺中區監理所94年9月29日所為之處分（中監違字第裁60
-HC0000000號裁決書），聲明異議，不服本院民國94年11月24日
第一審裁定（94年度交聲字第689號），提起抗告，經臺灣高等
法院臺中分院於95年1月12日撤銷發回更審（95年度交抗字第45
號）本院裁定如下：
    主  文
異議駁回。
    理  由
一、按汽車駕駛人，駕駛汽車經測試檢定有酒精濃度超過規定標
    準者，處新臺幣一萬五千元以上六萬元以下罰鍰，並當場移
    置保管其車輛及吊扣其駕駛執照一年；汽車駕駛人拒絕接受
    第一項測試之檢定者，處新臺幣六萬元罰鍰，並當場移置保
    管其車輛及吊銷其駕駛執照；如肇事致人重傷或死亡者，吊
    銷其駕駛執照，並不得再考領。又汽車駕駛人肇事拒絕接受
    或肇事無法實施第一項測試之檢定者，應由交通勤務警察或
    依法令執行交通稽查任務人員，將其強制移由受委託醫療或
    檢驗機構對其實施血液或其他檢體之採樣及測試檢定。另汽
    車駕駛人，駕駛汽車不依規定保持前、後車距離者，處二百
    元以上四百元以下罰鍰，道路交通管理處罰條例第三十五條
    第一項第一款、第四項及第五十八條第一項第一款分別定有
    明文。
二、本件受處分人即異議人甲○○（下稱受處分人）異議意旨略
    以：案發當晚伊駕駛車牌號碼ＭＹ－三九四七號自用小客車
    ，確實有擦撞到梁恪維所駕駛之車牌號碼五Ｊ－三三六六號
    自用小客車，伊馬上下車道歉並表示願支付一切費用，惟梁
    恪維不放心遂請來警察見證，員警要伊配合酒測，伊都有配
    合且連吹三次之多，為何又對伊開立拒絕酒測之罰單；又罰
    單上曾開立未出示證件，但伊一開始就將證件拿給承辦員警
    ，嗣經爭執才將之塗銷，有罰單可資證明，再員警隔絕伊對
    外通訊，直至凌晨才將手機置於伊面前桌上，對伊銬上手銬
    ，致身上多處受傷，亦有驗傷單可證，如今調查確實與事實
    不符，但未還公道，反以其他罰責加諸，爰聲明異議云云。
三、查本件受處分人甲○○因飲酒過量，已達不能安全駕駛動力
    交通工具之程度，仍駕駛車牌號碼ＭＹ－三九四七號自用小
    客車於民國九十四年八月七日凌晨一時四十五分許，行經臺
    中縣霧峰鄉○○路與四德路口時，自後撞及梁恪維所駕駛之
    車牌號碼五Ｊ－三三六六號自用小客車，因「拒絕警方酒精
    濃度檢測及不依規定保持前、後車安全距離導致肇事」之違
    規事由，經警舉發之事實，有臺中縣警察局舉發道路交通管
    理事件通知單影本一紙附卷可稽，且據臺中縣警察局霧峰分
    局九十四年九月二十六日以霧警交字第０九四００一七九八
    五號函說明：「經查本案舉發員警於九十四年八月七日一時
    四十五分許，在霧峰鄉○○路與四德路附近執行交通稽查巡
    邏勤務，接獲通報霧峰鄉○○路與四德路口發生交通事故，
    隨即趕往事故現場處理，發現ＭＹ－三九四七號自小客車駕
    駛人甲○○君滿身酒味，旋即施以酒測，為賴君均以含著吹
    管拒不吐氣及拒絕配合警方酒測等消極不作為敷應，本案嗣
    經值勤員警再次告知權利後帶同賴君至大里市仁愛醫院強制
    抽血檢驗，酒精濃度值高達二七七．七八ｍｇ/ｄｌ，換算
    呼氣酒精濃度值為一．三八八九ｍｇ/ｌ，顯已超過標準值
    ，除依刑法公共危險罪移送偵辦外，並依道路交通管理處罰
    條例第五十八條第一項第一款及第三十五條第三項規定舉發
    ... 惟第三十五條第三項舉發部分建請變更為第三十五條第
    一項第一款裁罰」等語明確；再證人即本件舉發員警秦瑞祥
    亦於九十四年十一月九日本院訊問時到庭證述：「當場異議
    人吹三次，都故意不吹氣，當場異議人滿身酒味，不得已才
    帶他到大里仁愛醫院抽血檢驗，檢驗結果超過標準，檢驗值
    是二七七．七八ｍｇ／ｄｌ，異議人因為拒絕酒測所以才帶
    他到大里仁愛醫院。因為肇事人是未保持安全距離從後面追
    撞前車，所以才另外開未依規定保持安全距離肇事的罰單」
    等語明確（見本院九十四年度交聲字第六八九號交通事件卷
    宗第十一頁之訊問筆錄），且本院依職權調閱受處分人甲○
    ○違背安全駕駛致交通危險罪之臺中縣警察局霧峰分局霧警
    刑字第０九四００五四七七六號刑案偵查卷宗、臺灣臺中地
    方法院檢察署九十四年度速偵字第三一四二號偵查卷宗及本
    院九十四年度中交簡字第一六八五號公共危險罪之刑事簡易
    第一審卷宗，經核上開交通違規事實確屬實在，堪認受處分
    人確有酒精濃度超過標準，且駕車肇事之違規事實。雖異議
    人辯稱：伊有配合員警之要求連吹三次之多，為何又對伊開
    立拒絕酒測的罰單云云，惟本件原舉發機關本即以受處分人
    違反道路交通管理處罰條例第三十五條第一項第一款酒精濃
    度超過標準值之違規事實裁處，並非以受處分人拒絕酒測裁
    處，故受處分人所為之異議並無理由。從而，原處分機關交
    通部公路總局臺中區監理所據以援引上開規定，裁處罰鍰新
    臺幣五萬一百元並吊扣駕駛執照十二個月，核無不當。本件
    異議為無理由，應予駁回。
四、據上論斷，應依道路交通管理處罰條例第八十七條第二項、
    道路交通案件處理辦法第十九條，裁定如主文。
中    華    民    國    95    年    3     月    9     日
                  交通法庭    法  官  許月馨
上正本證明與原本無異。
如不服本裁定，應於送達後五日內，向本院提出抗告狀。
                              書記官  黃美雲
中    華    民    國    95    年    3     月    9     日


司法院資訊處製作；財團法人民間司法改革基金會備份。
